【裁判字號】    97,交聲,1232
【裁判日期】    980417
【裁判案由】    聲明異議
【裁判全文】
臺灣臺南地方法院交通事件裁定        97年度交聲字第1232號
移送機關    交通部公路總局嘉義區監理所臺南監理站
異議人即
受處分人    甲○○
上列受處分人因違反道路交通管理處罰條例案件，對於交通部公
路總局嘉義區監理所臺南監理站民國97年11月24日所為之裁決處
分（處分案號：嘉監南字第裁74-BV0000000號），聲明異議，本
院裁定如下：
    主  文
原處分撤銷。
甲○○汽車駕駛人，在設有禁止停車標線處所停車，處罰鍰新臺
幣陸佰元。
    理  由
一、原處分意旨略以：異議人即受處分人甲○○（下稱異議人）
    其所有之車牌號碼ＬＬＱ－１６５號重型機車，於民國九十
    七年九月十七日十九時零一分許，於高雄市○○路楠梓火車
    站大門前，因在禁止臨時停車處所停車，遭高雄市政府警察
    局交通隊員警逕行製單舉發，嗣經移送機關即交通部公路總
    局嘉義區監理所臺南監理站以其違規事證明確，依道路交通
    管理處罰條例第五十六條第一項第一款及違反道路交通管理
    事件統一裁罰標準表等規定，裁處罰鍰新臺幣（下同）六百
    元等語。
二、本件異議意旨略以：本件違規車輛遭舉發單位舉發違規所寄
    發採證照片黑鴉鴉的，無從看清違規車輛係停在紅線或黃線
    ，因而為此聲明異議等語。
三、按汽車駕駛人停車時，在禁止臨時停車處所停車者，及在設
    有禁止停車標誌、標線之處所停車，處六百元以上一千二百
    元以下罰鍰，道路交通管理處罰條例第五十六條第一項第一
    款、第四款分別定有明文。次按黃實線指設於路側者，用以
    禁止停車；紅實線指設於路側，用以禁止臨時停車。道路交
    通標誌標線號誌設置規則第一百四十九條第一項第四款、第
    五款亦有明文。
四、經查：異議人所有之車牌號碼ＬＬＱ－１６５號重型機車，
    於九十七年九月十七日十九時零一分許，在高雄市○○路楠
    梓火車站大門前停車，經高雄市政府警察局交通隊員警認屬
    違規停車而逕行製單舉發等情，有高雄市政府警察局九十七
    年九月三十日高市警交相字第ＢＶ0000000號舉發違
    反道路交通管理事件通知單一紙及違規採證照片二幀附卷可
    稽，且異議人就所有之系爭車輛停放於上開處所一節並不爭
    執。而觀諸本院函請高雄市政府警察局交通警察大隊檢送清
    晰之採證照片後，該隊於九十七年十二月十六日以高市警交
    三字第０９７００３５８８６號函檢附上開採證照片二幀顯
    示，異議人違規停車處所確係劃有「黃實線」，表示禁止停
    車，雖該路段劃設於道路之黃實線已因養護不佳顏色略顯斑
    駁，然該黃實線既仍可清楚辨識，且依一般生活經驗觀察，
    駕駛人仍可據以判斷該處為禁止停車處所。是異議人所有之
    車牌號碼ＬＬＱ－１６５號重型機車，在劃設有黃實線表示
    禁止停車之路段停車之違規行為，堪以認定。
五、綜上，異議人所有之車牌號碼ＬＬＱ－１６５號重型機車，
    於上揭時、地「在設有禁止停車標線之處所停車」，應堪認
    定。惟移送機關認異議人係「在設有禁止臨時停車處所停車
    」，而依道路交通管理處罰條例第五十六條第一項第一款規
    定，裁處異議人六百元罰鍰，即有違誤。故而，異議人執詞
    提出異議，雖無理由，惟原處分既有上開可議之處，自應由
    本院撤銷原處分，並依違反道路交通管理處罰條例第五十六
    條第一項第四款規定及違反道路交通管理事件統一裁罰基準
    表之相關內容，裁處如主文第二項所示，以資適法。
六、據上論斷，應依道路交通管理處罰條例第八十七條第二項、
    第五十六條第一項第四款，道路交通案件處理辦法第二十條
    前段，裁定如主文。
中    華    民    國    98    年     4    月    17    日
                        交通法庭法  官  陳金虎
以上正本證明與原本無異。
如不服本裁定應於送達後5日內向本院提出抗告狀（應附繕本）
。
                                書記官  蔡明峰
中    華    民    國    98    年    4     月    17    日


司法院資訊處製作；財團法人民間司法改革基金會備份。
